【裁判字號】    97,抗,2088
【裁判日期】    971231
【裁判案由】    假扣押
【裁判全文】
臺灣高等法院民事裁定                  97年度抗字第2088號
抗  告  人  甲○○
上列抗告人因與相對人元富證券股份有限公司間假扣押事件，對
於中華民國97年9月2日臺灣臺北地方法院97年度裁全字第7464號
所為裁定提起抗告，本院裁定如下：
    主  文
抗告駁回。
抗告費用由抗告人負擔。
    理  由
一、按債權人就金錢請求或得易為金錢請求之請求，欲保全強制
    執行者，得聲請假扣押。假扣押非有日後不能強制執行或甚
    難執行之虞者，不得為之。請求及假扣押之原因應釋明之。
    前項釋明如有不足，而債權人陳明願供擔保或法院認為適當
    者，法院得定相當之擔保，命供擔保後為假扣押。民事訴訟
    法第522條第1項、第523條第1項及第526條第1項、第2項分
    別定有明文。依上開規定可知，債權人聲請假扣押，應就其
    請求及假扣押之原因加以釋明。該項釋明如有不足，而債權
    人陳明願供擔保或法院認為適當者，法院得定相當之擔保，
    命供擔保後為假扣押。
二、本件相對人於原法院聲請意旨略以：抗告人於伊公司開立證
    券交易帳戶，於民國 (下同)97 年6月13日及97年6月17日分
    別以每股新臺幣 (下同)23.45 元至23.65元及23.80元之價
    格，向伊公司中原分公司融資買進慶豐富股票合計
    163,000股，融資金額共計2,313,000元。嗣因整戶擔保維持
    率不足未予補繳擔保金，經伊於97年8月25日、27日、28日
    分別發函催告補繳融資擔保金，惟抗告人迄未清償。茲聞抗
    告人有隱匿財產之情事，為恐抗告人脫產，致日後有不能強
    制執行之虞，乃願供擔保聲請假扣押，業據相對人提出開戶
    契約書、交易明細表、追繳通知書、信用交易處分擔保品明
    細表、財產歸屬資料清單、土地及建物謄本等件為證，以釋
    明其請求及假扣押之原因。爰聲請將抗告人之財產在2,313,
    000元範圍內予以假扣押，且願供擔保以補釋明之不足等語
    。經原法院裁定准相對人供80萬元之擔保後，得就抗告人財
    產在2,313,000元範圍內予以假扣押。
三、抗告意旨以：兩造間尚有爭議存在，抗告人帳戶為林茂榮所
    使用，相對人知情，請予查明等語。經查，假扣押僅為保全
    強制執行方法之一種，倘相對人之聲請合於上開假扣押規定
    ，法院即應為准許假扣押之裁定，至於相對人主張之實體上
    理由是否正當，乃屬本案判決問題，非假扣押裁判中所能審
    酌。相對人就本件假扣押之請求及原因已為釋明，原法院命
    供擔保後准相對人所請，尚無不合。抗告人仍執前詞，指摘
    原裁定不當，求予廢棄，為無理由，應予駁回。
四、據上論結，本件抗告為無理由，爰裁定如主文。
中    華    民    國    97    年    12    月    31    日
                    民事第十三庭
                        審判長法  官  黃騰耀
                              法  官  周舒雁
                              法  官  陳姿岑
正本係照原本作成。
本裁定除以適用法規顯有錯誤為理由，並經本院許可外，不得再
抗告。如提起再抗告，應於收受後10日內委任律師為訴訟代理人
向本院提出再抗告狀。並繳納再抗告費新台幣１千元。
中    華    民    國    98    年    1     月    5     日
                              書記官  黃慶霽


司法院資訊處製作；財團法人民間司法改革基金會備份。
